【裁判字號】    98,易,910
【裁判日期】    981127
【裁判案由】    恐嚇等
【裁判全文】
臺灣高雄地方法院刑事判決               98年度易字第910號
公  訴  人  臺灣高雄地方法院檢察署檢察官
被      告  辰○○
            己○○
            辛○○
            丙○○
上列被告因賭博等案件，經檢察官提起公訴（97年度偵字第3500
號），被告於本院審理中為有罪之陳述，經本院裁定依簡式審判
程序審理，判決如下：
    主  文
辰○○、己○○、辛○○共同犯圖利聚眾賭博罪，各處有期徒刑
伍月，如易科罰金，均以新臺幣壹仟元折算壹日。扣案簽賭網站
帳冊拾伍紙及結算表、帳冊及簽賭網站帳冊資料玖紙均沒收。
丙○○犯賭博罪，處罰金新臺幣貳萬元，如易服勞役，以新臺幣
壹仟元折算壹日。
    事  實
一、辰○○、己○○、辛○○、子○○、巳○○、午○○及寅○○（子○○、巳○○、午○○及寅○○部分由本院另行審結
    ）共同意圖營利，基於供給賭博場所、聚眾賭博及賭博之犯
    意聯絡，由姓名、年籍不詳之成年男子交由子○○、巳○○
    、己○○、辛○○、擔任下線（俗稱代理），再由子○○轉
    由午○○、寅○○及辰○○擔任簽賭下線，自民國96年間某
    日起，由上開人在址設址設高雄市○○區○○路195 號7 樓
    「允盛公司」、高雄市○○區○○路263 號「中文雜誌社左
    楠分社」、高雄市○○區○○路56號「中文雜誌社三民分社
    」、高雄市三民區○○○路624 號「億鑫當舖」、庚○○仁
    武鄉○○路468 號「祥安人力派遣公司」及高雄市○○區○○路201 號「中都茶行」等處放置電腦簽賭板（俗稱板子）
    後，提供「天下運動網、新天下運動網」（網址：ag.ts889
    9.net 、ag.tts88yy.net）、「寶隆MBA 運動網」（網址：
    ag.666mba. net）等公眾得以任意出入之網站，以麻將、天
    九牌賭局或網路職棒、地下期貨簽賭方式，供不特定人下注
    簽賭。其賭法為由上開人等提供帳號、密碼，供賭客戊○○
    、丑○○○、饒選龍、甲○○、黃彥霖、楊志勝、曾普暉、
    丁○○、「阿娟」、「阿順仔」、「世界勇」、「國仔」、
    「璋仔」等不特定人下注簽賭，由賭客輸入電腦下注，由下
    線賺取1%不等之手續費，介紹賭客與上線對賭，或由下線與
    賭客各佔一定成數，聯合與上線對賭，各賭客下賭之額度則
    由各上下線或子○○設定，以此方式供給賭博場所並聚眾與
    不特定賭客對賭。
二、丙○○於96年初開始至97年1 月22日止，向姓名年籍不詳綽
    號「喬威」之成年男子（使用0000000000號、0000000000號
    、0000000000號行動電話）取得可供公眾出入之六合彩簽賭
    網站，即六合（網址：http://0000000.com）、大帝國（網
    址：http://xx00cti888.com ）之帳號密碼（六合帳號akk0
    2002、密碼1234，大帝國帳號p7183 、密碼123123）後，即
    基於賭博財物之單一犯意，以帳號密碼登錄上開網頁後，與
    「喬威」以核對當期香港六合彩號碼之方式對賭，以此方式
    賭博財物，並以「喬威」提供之陳玟伶、鄭清吉之銀行金融
    帳戶作為簽賭輸款繳付賭金之用。
三、嗣於97年1 月22日上午11時許、97年1 月23日下午1 時30分
    許、下午3 時30分許分別在上開地點為警查獲，始悉上情。
四、案經法務部調查局庚○○調查站及庚○○政府警察局移送臺
    灣高雄地方法院檢察署檢察官偵查起訴。
    理  由
一、本件被告辰○○、己○○、辛○○、丙○○所犯為死刑、無
    刑徒刑或最輕本刑為3 年以上有期徒刑以外之罪，其於本院
    審理時就被訴犯罪事實，為有罪之陳述，經本院告知簡式審
    判程序之意旨，並聽取當事人之意見後，依刑事訴訟法第27
    3 條之1 第1 項規定，裁定進行簡式審判程序，合先指明。
二、上揭犯罪事實，業據被告辰○○、己○○、辛○○、丙○○
    於本院審理時均能坦承不諱（見本院易字卷第207 、264 頁
    ），核與證人即共同被告子○○、巳○○、午○○於本院審
    理時坦承經營簽賭網站等情節均相符合（見本院易字卷第20
    7 頁），另經證人即賭客楊志勝、曾普暉、丑○○○於調查
    局詢問及證人即賭客丁○○於警詢時證述參與簽賭等事實歷
    歷（見調2 卷第185 至188 、198 至200 、232 至234 頁，
    警7 卷第757 、758 頁），且有在高雄市○○區○○路56號
    「中文雜誌社三民分社」查獲之簽賭網站帳冊15紙及結算表
    、帳冊及簽賭網站帳冊資料9 紙扣案可稽，並有扣押筆錄、
    扣押物品目錄表各1 份及通訊監察譯文9份附卷可稽（見警7
    卷第124 至138 、139 至142 、177 至186 、201 至276 、
    298 至333 、366 至376 、439 至473 、759 至763 頁）。
    是被告辰○○、己○○、辛○○、丙○○等人之自白已有相
    當之證據資料予以補強，且與事實相符，應堪採認。從而，
    本案事證明確，被告犯行堪予認定，應依法論科。
三、論罪科刑：
  (一)按刑法圖利供給賭博場所之罪，本不以其場所為公眾得出入
    者為要件，又其所謂之「賭博場所」，只要有一定之所在可
    供人賭博財物即可，非謂須有可供人前往之一定空間之場地
    始足為之。且以現今科技之精進，電話、傳真、網路均可為
    傳達賭博訊息之工具，例如主觀上有營利意圖而提供網址供
    人賭博財物者，亦屬提供賭博場所之一種。而以傳真或電話
    之方式簽注號碼而賭博財物，與親自到場簽注而賭博財物，
    僅係行為方式之差異，並不影響其為犯罪之非難性，此有最
    高法院93年度台非字第214 號判決可資參照。又刑法之聚眾
    賭博罪，所稱「聚眾賭博」，係指聚集不特定人參與賭博之
    行為，且縱未於現實上同時糾集多數人於同一處所，而係聚
    集眾人之財物進行賭博者，例如組頭以電話之方式供人簽賭
    之行為，亦屬之。而本件被告辰○○、己○○、辛○○透過
    網際網路供不特定人賭博財物，並聚集眾人之金錢，以各項
    職業賽事輸贏之偶然機率，決定輸贏，是核被告辰○○、己○○、辛○○所為，均係犯刑法第268 條前段之圖利供給賭
    博場所罪、同條後段之圖利聚眾賭博罪及第266 條第1 項前
    段之賭博罪；被告丙○○所為，係犯刑法第266 條第1 項前
    段之賭博罪。被告辰○○、己○○、辛○○與共同被告子○○、巳○○、午○○、寅○○及擔任渠等上線之不詳男子間
    ，就上開圖利供給賭博場所罪、圖利聚眾賭博罪及賭博罪，
    均有犯意聯絡及行為分擔，應論以共同正犯。
  (二)按刑事法若干犯罪行為態樣，本質上原具有反覆、延續實行
    之特徵，立法時既予特別歸類，定為犯罪構成要件之行為要
    素，則行為人基於概括之犯意，在密切接近之一定時、地持
    續實行之複次行為，倘依社會通念，於客觀上認為符合一個
    反覆、延續性之行為觀念者，於刑法評價上，即應僅成立一
    罪。學理上所稱「集合犯」之職業性、營業性或收集性等具
    有重複特質之犯罪均屬之，例如經營、從事業務、收集、販
    賣、製造、散布等行為概念者（最高法院95年台上字第1079
    號、95年台上字第3937號、95年台上字第4686 號 判決意旨
    參照）。是本件被告辰○○、己○○、辛○○自96年間某日
    起至97年1 月22日為警查獲時止，提供場所予不特定人聚眾
    賭博，此種犯罪形態，本質上具有反覆、延續之特質，依社
    會通念，被告之行為屬具有營業性重複特質之「集合犯」，
    應包括地各論以一個圖利供給賭場罪、圖利聚眾賭博罪及賭
    博罪一罪，較為合理適當。被告辰○○、己○○、辛○○所
    犯上開3 罪間，係基於一意圖營利聚眾賭博之犯意，達成其
    同一犯罪所為之各個舉動，為想像競合犯，應依刑法第55條
    之規定，從一重之圖利聚眾賭博罪處斷。
  (三)另被告丙○○於96年初開始至97年1 月22日止，透過「喬威
    」以網際網路連結至公眾得任意出入之「好康運動網」賭博
    網站賭博2 、3 次；於96年7 月3 日起至同年月19日止，自
    行以網際網路連結至公眾得任意出入之六合彩簽賭網站，即
    六合（網址：http://0000000.com）、大帝國（網址：http
    ://xx00cti888.com ）等賭博網站賭博多次，堪認均係於密
    切接近之時、地實施，且均侵害同一之社會法益，各行為之
    獨立性極為薄弱，依一般社會健全觀念，在時間差距上，難
    以強行分開，在刑法評價上，以視為數個舉動之接續施行，
    合為包括之一行為予以評價較為合理，故應論以接續犯。公
    訴意旨認被告丙○○上開犯行係集合犯之包括一罪，尚有誤
    解。
  (四)爰審酌被告辰○○、己○○、辛○○經營職棒簽賭站，助長
    社會僥倖心理，被告丙○○則參與賭博，破壞社會善良風俗
    ，4 人均影響社會正常經濟活動，破壞職棒運動及社會經濟
    活動之正常發展甚鉅，另考量被告辰○○、己○○、辛○○
    及丙○○犯後均坦白承認犯行，態度尚佳，並斟酌被告辰○○、己○○、辛○○經營職棒簽賭站之時間、規模，被告辰
    ○○、己○○、辛○○、丙○○4 人之家庭狀況及智識程度
    等一切情狀，分別量處如主文所示之刑，另被告辰○○、己○○、辛○○部分均諭知易科罰金折算標準，被告丙○○部
    分則另諭知易服勞役之折算標準。
  (五)至在高雄市○○區○○路56號「中文雜誌社三民分社」查獲
    之簽賭網站帳冊15紙及結算表、帳冊及簽賭網站帳冊資料9
    紙扣案可稽，係被告辰○○所有供本案犯罪所用之物，業據
    證人即同案被告乙○○於調查局詢問時供陳明確（見偵1 卷
    第38頁），爰依刑法第38條第1 項第2 款之規定及共犯連帶
    沒收原則，均予告沒收。
四、另同案被告乙○○、卯○○、子○○、寅○○、巳○○、午
    ○○、癸○○、壬○○、戊○○等人被訴部分，由本院另行
    審結，附此敘明。
據上論斷，應依刑事訴訟法第273 條之1 第1 項、第299 條第 1
項前段，刑法第28條、第266 條第1 項前段、第268 條前段、後
段、第38條第1 項第2 款、第41條第1 項前段、第42條第3 項，
刑法施行法第1 條之1， 判決如主文。
本案經檢察官未○○到庭執行職務。
中    華    民    國    98    年    11    月    27    日
                 刑事第五庭     審判長法  官  廖建瑜
                                      法  官  林裕凱
                                      法  官  陳盈吉
以上正本證明與原本無異。
如不服本判決，應於判決送達後10日內，向本院提出上訴狀。
中    華    民    國    98    年    11    月    27    日
                                      書記官  陳展榮
附錄本判決論罪科刑法條：
中華民國刑法第266條
（普通賭博罪與沒收物）
在公共場所或公眾得出入之場所賭博財物者，處 1 千元以下罰
金。但以供人暫時娛樂之物為賭者，不在此限。
當場賭博之器具與在賭檯或兌換籌碼處之財物，不問屬於犯人與
否，沒收之。
中華民國刑法第268條
（圖利供給賭場或聚眾賭博罪）
意圖營利，供給賭博場所或聚眾賭博者，處 3 年以下有期徒刑
，得併科 3 千元以下罰金。


司法院資訊處製作；財團法人民間司法改革基金會備份。
